臺灣臺南地方法院刑事判決
111年度訴字第226號
公  訴  人  臺灣臺南地方檢察署檢察官
被      告  翁崇凱



選任辯護人  蒲純微律師
上列被告因違反毒品危害防制條例案件，經檢察官提起公訴（11
0年度偵字第24510號），本院判決如下：
    主  文
翁崇凱犯如附表編號一至三所示之罪，各處如附表編號一至三所
示之宣告刑及沒收，應執行有期徒刑陸年陸月。沒收部分併執行
之。
    事  實
一、翁崇凱明知甲基安非他命係毒品危害防制條例第2條第2項第
    2款所列管之第二級毒品，不得持有、販賣，竟分別為下列
    犯行：
  ㈠翁崇凱基於販賣第二級毒品甲基安非他命以營利之犯意，以
　  APPLE手機內之通訊軟體Messenger，作為對外聯繫販賣毒品
    之工具，並於民國110年4月12日6時35分許，在臺南市○○區○
    ○○街000號，販賣價值新臺幣（下同）2500元之第二級毒品
    甲基安非他命1包予盧勇漢1次（即附表編號一）。
  ㈡翁崇凱基於販賣第二級毒品甲基安非他命以營利之犯意，以
　  上開手機內之通訊軟體Messenger，作為對外聯繫販賣毒品
    之工具，於110年4月20日18時57分許，在臺南市○區○○路00
    號對面之勝利國小前，販賣價值5000元之第二級毒品甲基安
    非他命1包予蕭宏志1次（即附表編號二）。　  
　㈢翁崇凱基於販賣第二級毒品甲基安非他命以營利之犯意，以
　  上開手機內之通訊軟體Messenger，作為對外聯繫販賣毒品
    之工具，於110年4月21日23時28分許，在臺南市○區○○路0段
    000號統一超商前，販賣價值5000元（並未收取到價金）之
    第二級毒品甲基安非他命1包予蕭宏志1次（即附表編號三）
    。
二、案經臺南市政府警察局刑事警察大隊移送臺灣臺南地方檢察
    署檢察官偵查起訴。
    理  由
壹、程序部分（證據能力之認定）：
    本案下列所引之供述證據，檢察官、被告翁崇凱及其辯護人
    於本院依法調查上開證據之過程中，均已明瞭其內容而足以
    判斷有無刑事訴訟法第159 條第1 項不得為證據之情事，於
    本院準備程序及本案言詞辯論程序就相關事證之證據能力，
    均同意作為本案證據，本院審酌該等證據作成時之情況，並
    無違法取證或其他瑕疵，認為適於作為本案認定事實之依據
    ，並經本院於審理期日依法踐行調查證據程序，該等供述證
    據自得為本案之證據使用；其餘引用之書證等非供述證據，
    亦與本案犯罪待證事實具有證據關聯性，無證據證明有何違
    法取證之情事，且經本院提示調查，亦得為本案之證據使用
    ，合先敘明。
貳、實體部分（本院認定犯罪事實所憑之證據及理由）：
一、上開犯罪事實，業據被告翁崇凱警詢、偵查及本院準備程序
    、審理時坦承不諱；復有證人盧勇漢、蕭宏志於警詢及偵查
    中證述明確（見警卷頁55至59、91至99、103至107；偵卷75
    至77、91至94）、及本院搜索票、自願受搜索同意書、臺南
    市政府警察局刑事警察大隊搜索扣押筆錄、現場搜索及扣案
    物照片共7 張（見警卷頁21至29、43至46）、7-11東龍門市
    110年4月21日監視器畫面翻拍照片（見警卷頁17），臺南市
    政府警察局刑事警察大隊110年12月28日南市警刑大科偵字
    第1100664106號函暨檢附員警偵查報告含車牌辨識系統截圖
    及行動上網紀錄（見偵卷頁43至47、63至67）及門牌查詢結
    果【盧勇漢於筆錄中供稱之毒品交易地點】（見警卷頁65）
    等在卷可參，足認被告前揭任意性自白有相當之證據可資補
    強，堪可採信。
二、按販賣毒品係違法行為，非可公然為之，且有其獨特之販售
    通路及管道，復無公定價格，販賣者除可調高毒品之取得價
    格後，再以賣出方式賺取價差獲利，或自行取用部分施用外
    ，亦可以同一價格賣出，但藉由稀釋毒品純度或減少毒品份
    量等方式，從中賺取量差以獲得利益。每次買賣之價量，可
    能隨時依雙方關係深淺、資力、需求量及對行情之認知、毒
    品純度、來源是否充裕、查緝鬆嚴、購買者被查獲時供述購
    買對象之可能風險評估等，而異其標準，非可一概而論。而
    第二級毒品安非他命為政府嚴予查緝之違禁物，販賣者刑責
    甚重，如無利可圖，衡情應無甘冒遭查獲移送法辦之風險，
    而無端將毒品交付他人之理。本件被告就其販賣甲基安非他
    命予盧勇漢、蕭宏志之行為，倘非有利可圖，被告殊無甘冒
    遭查獲、重罰之極大風險，從事交易毒品之理，故被告有藉
    由販賣甲基安非他命牟利之營利意圖無疑。
參、論罪科刑
一、論罪部分：
    核被告就附表編號一至三所為，均係犯毒品危害防制條例第
    4條第2項販賣第二級毒品罪。被告於販賣毒品甲基安非他命
    前，其持有毒品甲基安非他命之低度行為，均分別為該次販
    賣之高度行為所吸收，不另論罪。被告就附表編號一至三所
    示共2次犯行，犯意各別，行為有異，應分論併罰。
二、自白之減刑：
　　被告就附表編號一至三所示之販賣第二級毒品犯行，於偵查
    及審判中皆自白不諱，均適用毒品危害防制條例第17條第2
    項之規定減輕其刑。
三、爰審酌被告知悉甲基安非他命戕害人體身心健康之鉅，且販
    賣毒品之行為，向為政府所嚴厲查禁，其前已因販毒經查獲
    等情，有本院110年度訴字第170號判決在卷可按，竟不思改
    過遷善再犯本案；審酌本案犯行肇生他人施用毒品之來源，
    不僅戕害國民身心健康，亦滋生其他犯罪可能；惟念被告尚
    有悔意，犯後態度良好，兼衡被告3次販賣毒品之數量、犯
    罪所得非鉅，暨被告自述高中肄業、離婚，育有二子，就讀
    國小2 年級及國小3 年級，由親戚照顧；核其智識程度、工
    作、家庭生活狀況一切情狀，分別量處如主文所示之刑，並
    定其應執行之刑，以示懲儆。
四、沒收
  ㈠關於本案犯罪工具：經查扣押之手機非被告作為本案聯絡販
    賣毒品之用，是另1支APPLE手機，且已掉在馬路摔壞等情，
    業據被告於審理時供述在卷（見本院卷頁72）。按犯案之手
    機，既未據扣案，亦無證據證明現尚存在，本院審酌上述物
    品為生活上使用之物，價值尚可，宣告沒收或追徵價額，欠
    缺刑法上之重要性，為符合比例原則，兼顧訴訟經濟，依刑
    法第38條之2第2項規定，不宣告沒收或追徵其價額。
  ㈡關於本案犯罪所得：
    犯罪所得，屬於犯罪行為人者，沒收之，刑法第38條之1 第
    1 項前段定有明文。又犯罪所得沒收之目的在於消除行為人
    或第三人的不法獲利，具有類似不當得利之衡平措施性質，
    且任何人均不得坐享犯罪所得，犯罪行為人投入犯罪之成本
    不值得保護，故而販賣毒品所得無論成本若干或利潤多少，
    均應全部諭知沒收（最高法院106 年度台上字第439 號判決
    意旨參照）。被告本件如附表編號一至二所示之犯罪所得，
    據被告及購毒者供證明確，為被告之犯罪所得，應宣告沒收
    ，於全部或一部不能沒收或不宜執行沒收時，依法追徵其價
    額。至於編號三部分之5000元，被告否認有收到購毒者蕭宏
    志交付之5000元，復查並無證據證明被告本次販毒有收到款
    項，依罪證有疑，以有利被告認定之法則，編號三部分之犯
    罪所得5000元爰不宣告沒收，附此敘明。
據上論斷，應依刑事訴訟法第299 條第1 項前段（本件依刑事判
決精簡原則，僅記載程序法條文），判決如主文。　　
本案經檢察官莊立鈞提起公訴，檢察官林容萱到庭執行職務。
中　　華　　民　　國　　111 　年　　4 　　月　　21　　日
　　　　　　　 刑事第四庭  審判長法  官  陳本良 
　　　　　　　 
　　　　　　                     法　官　王鍾湄
　　
                                 法  官  張  菁
以上正本證明與原本無異。
如不服本判決應於收受本判決後20日內向本院提出上訴書狀，並
應敘述具體理由。其未敘述上訴理由者，應於上訴期間屆滿後20
日內向本院補提理由書狀（均須按他造當事人之人數附繕本）「
切勿逕送上級法院」。 
　　　　　　　　　　　　　　　　 書記官　蔡佳玲
中　　華　　民　　國　　111 　年　　4 　　月　　21　　日
附錄本案所犯法條全文 
毒品危害防制條例第4條
製造、運輸、販賣第一級毒品者，處死刑或無期徒刑；處無期徒
刑者，得併科新臺幣 3 千萬元以下罰金。
製造、運輸、販賣第二級毒品者，處無期徒刑或 10 年以上有期
徒刑，得併科新臺幣 1 千 5 百萬元以下罰金。
製造、運輸、販賣第三級毒品者，處 7 年以上有期徒刑，得併
科新臺幣 1 千萬元以下罰金。
製造、運輸、販賣第四級毒品者，處 5 年以上 12 年以下有期
徒刑，得併科新臺幣 5 百萬元以下罰金。
製造、運輸、販賣專供製造或施用毒品之器具者，處 1 年以上
7 年以下有期徒刑，得併科新臺幣 1 百 50 萬元以下罰金。
前五項之未遂犯罰之。　　　　　　　　　　　　　　　　 
附表：
編號 時間 地點 交易金額 （新臺幣） 毒品種類及數量 購買者 罪刑及沒收 一 110年4月12日6時35分許 臺南市○○區○○○街000號 第二級毒品甲基安非他命1包2,500元  盧勇漢 翁崇凱販賣第二級毒品，處有期徒刑伍年肆月。 未扣案犯罪所得新臺幣貳仟伍佰元沒收，於全部或一部不能沒收或不宜執行沒收時，追徵其價額。 二 110年4月20日18時57分許 臺南市○區○○路00號對面之勝利國小前 第二級毒品甲基安非他命1包5000元 蕭宏志 翁崇凱販賣第二級毒品，處有期徒刑伍年肆月。 未扣案犯罪所得新臺幣伍仟元沒收，於全部或一部不能沒收或不宜執行沒收時，追徵其價額。  
三 110年4月21日23時28分許 臺南市○區○○路0段000號統一超商前 第二級毒品甲基安非他命1包5000元 蕭宏志 翁崇凱販賣第二級毒品，處有期徒刑伍年陸月。